【裁判字號】    96,易,819
【裁判日期】    971117
【裁判案由】    詐欺等
【裁判全文】
臺灣基隆地方法院宣示判決筆錄             96年度易字第819號
公  訴  人  臺灣基隆地方法院檢察署檢察官
被      告  丁○○
                    （現於台灣基隆監獄另案執行中）
指定辯護人  本院公設辯護人乙○○
上列被告因詐欺等案件，於中華民國97年11月17日下午4時，在
本院第四法庭宣示判決，出席人員如下：
    法      官  鄭培麗
    書  記  官  湯惠芳
    通      譯  何瑞雲
法官起立朗讀判決主文、犯罪事實要旨、處罰條文、附記事項，
及告以上訴限制、期間並提出上訴狀之法院，且諭知記載其內容
：
一、主  文：
    丁○○意圖為自己不法之所有，以詐術使人將本人之物交付
    ，未遂，累犯，處有期徒刑月，又意圖為自己不法之所有
    ，以恐嚇使人將本人之物交付，累犯，處有期徒刑柒月。應
    執行有期徒刑捌月。
二、犯罪事實要旨：
    詳如起訴書所載。（如附件）
三、處罰條文：
    刑法第25條、第339條第3項、第1項、第346條第1項、第354
    條、第55條、第47條第1項、第51條第5款，刑法施行法第1
    條之1。
四、協商判決除有刑事訴訟法第454條之4第1項第1款於本訊問程
    序終結前，被告撤銷協商合意或檢察官撤回協商聲請者；第
    2款被告協商之意思非出於自由意志者；第4款被告所犯之罪
    非第455條之2第1項所定得以協商判決者；第6款被告有其他
    較重之裁判上一罪之犯罪事實者；第七款法院認應諭知免刑
    或免訴、不受理者情形之一，及違反同條第2項「法院應於
    協商合意範圍內為判決；法院為協商判決所科之刑，以宣告
    緩刑或2年以下有期徒刑、拘役或罰金為限」之規定者外，
    不得上訴。
五、如不服本件判決，得自收受判決送達之日起10日內，向本院
    提出上訴書狀，上訴於第二審法院。
中    華    民    國    97    年    11    月    17   日
                  臺灣基隆地方法院刑事第一庭
                      書  記  官  湯惠芳
                      法      官  鄭培麗
以上正本證明與原本無異。
本判決除有刑事訴訟法第455條之4第1項第1款、第2款、第4款、
第6款、第7款所定情形之一，或違反同條第2項規定者外，不得
上訴。
如有前揭除外情形，對於本件判決如有不服，應於收受本判決後
10日內向本院提出上訴書狀，其未敘述上訴理由者，並得於提起
上訴後10日內向本院補提理由書狀（均須按他造當事人之人數附
繕本）「切勿逕送上級法院」。
中    華    民    國    97    年    11    月    17   日
                      書  記  官  湯惠芳
附錄論罪法條：
中華民國刑法第339條第3項、第1項
（普通詐欺罪）
意圖為自己或第三人不法之所有，以詐術使人將本人或第三人之
物交付者，處5年以下有期徒刑、拘役或科或併科1千元以下罰金
。
以前項方法得財產上不法之利益或使第三人得之者，亦同。
前二項之未遂犯罰之。
中華民國刑法第346條第1項
（單純恐嚇罪）
意圖為自己或第三人不法之所有，以恐嚇使人將本人或第三人之
物交付者，處6月以上5年以下有期徒刑，得併科1千元以下罰金
。
中華民國刑法第354條
（毀損器物罪）
毀棄、損壞前二條以外之他人之物或致令不堪用，足以生損害於
公眾或他人者，處2年以下有期徒刑、拘役或5百元以下罰金。
附件：
灣基隆地方法院檢察署檢察官起訴書
                                        96年度偵字第4808號
      被      告  丁○○  男  27歲（民國○○年○○月○日生）
                          住基隆市○○區○○街141號
                          國民身分證統一編號：Ｚ000000000號
上列被告因詐欺等案件，已經偵查終結，認應該提起公訴，茲將
犯罪事實及證據並所犯法條分敘如下：
              犯罪事實
一、丁○○前因竊盜案件，經臺灣基隆地方法院以93年度訴字第
    812號判處有期徒刑6月，如易科罰金，以銀元300元折算1日
    確定，嗣於民國95年7月13日縮刑期滿執行完畢。庚○○與
    綽號「姊仔」之辛○○均係有施用毒品習慣之人，渠等因欲
    購買第二級毒品安非他命，遂由辛○○於96年8月7日17時10
    分許，以0000000000行動電話門號撥打丁○○使用之000000
    0000號行動電話門號，向丁○○表示要購買安非他命。丁○○竟萌生以粗鹽偽裝成安非他命詐售予辛○○、庚○○之不
    法所有犯意，隨即打電話聯絡不知情之戊○○開車載同不知
    情之丙○○ (丙○○所涉詐欺取財及恐嚇取財等罪嫌，另為
    不起訴處分)至基隆市○○路與伊見面，嗣丙○○與丁○○
    會面後，丁○○便將以衛生紙包覆偽裝成安非他命之粗鹽1
    包交予丙○○，並囑咐丙○○至基隆市七堵區明德加油站附
    近與辛○○碰面後找人煙稀少處將該包冒充安非他命之粗鹽
    交予辛○○。丙○○遂要求戊○○開車載其至基隆市七堵區
    明德加油站，而庚○○亦駕駛車號2605-EH號自小客車載同
    其女友甲○○及辛○○至該處，丙○○與庚○○、辛○○碰
    面後，又改約在基隆市七堵區○○○路11號旁堤防會面。嗣
    同日21時許，戊○○開車載丙○○至該處堤防後，丙○○便
    持上開以粗鹽偽裝之安非他命進入上開庚○○所駕駛之車輛
    ，並在車內將該包以衛生紙包覆之粗鹽交予辛○○，經辛○○打開衛生紙後發現其內係粗鹽而非安非他命，辛○○及庚○○即拒絕付款並要求丙○○下車 (下稱犯罪事實1)。丙○○下車後隨即打電話告訴丁○○: 對方要離開了，你快來等
    語，丁○○因而駕車趕到現場，適遇庚○○駕車欲載辛○○
    離去，丁○○見行騙不成，另萌為自己不法所有之犯意，先
    駕車擋住庚○○之去路，在持客觀上足為兇器之用高爾夫球
    桿打破庚○○所駕駛車號2605-EH號自小客車駕駛座之車窗
    玻璃，以此方式威嚇使斯時正坐在駕駛座上之庚○○後，復
    開口命庚○○將身上現金交出，庚○○因甚為恐懼而交付新
    台幣 (下同)8000 元予丁○○ (下稱犯罪事實2)。
      嗣經甲○○打電話報警處理，而循線查獲上情。
二、案經庚○○訴由基隆市警察局第三分局報告偵辦。
              證據並所犯法條
  一、證據:
  ┌──┬──────┬─────────────────┐
  │編號│  待證事實  │          證         據           │
  ├──┼──────┼─────────────────┤
  │ 1  │  犯罪事實1 │(1)被告於警詢中之自白，及於本署偵 │
  │    │            │   訊中坦承0000000000號行動電話係 │
  │    │            │   伊申請使用，曾於96年8月7日17時 │
  │    │            │   許接獲辛○○以0000000000行動電 │
  │    │            │   話門號打來之電話，並於同日19至 │
  │    │            │   20時許在基隆市○○路與丙○○碰 │
  │    │            │   面之陳述。                     │
  │    │            │(2)證人戊○○於警詢及本署偵訊中證 │
  │    │            │   稱於本件案發當日應被告要求載張 │
  │    │            │   士原至基隆市與被告會面，並載張 │
  │    │            │   士原至基隆市七堵區明德加油站及 │
  │    │            │   工建西路11號旁堤防與庚○○會面 │
  │    │            │   之證述。                       │
  │    │            │(3)證人丙○○於警詢及本署偵訊中證 │
  │    │            │   稱係被告於上開時間，將上開以衛 │
  │    │            │   生紙包覆之粗鹽交予伊並囑咐伊將 │
  │    │            │   之轉交給辛○○，伊遂依被告指示 │
  │    │            │   在基隆市七堵區○○○路11號旁堤 │
  │    │            │   防庚○○所駕駛之車輛內將該包粗 │
  │    │            │   鹽交予辛○○，之後辛○○、董鵬 │
  │    │            │   鴻發現該包係粗鹽而非安非他命遂 │
  │    │            │   拒絕付款並欲離開現場，伊遂打電 │
  │    │            │   話聯絡被告到場等證述。         │
  │    │            │(4)證人庚○○於警詢中證稱伊於上開 │
  │    │            │   時間駕車載同辛○○至基隆市七堵 │
  │    │            │   區○○○路11號旁堤防係為購買毒 │
  │    │            │   品之證述，及於本署偵訊中證稱伊 │
  │    │            │   開車載辛○○至七堵區明德加油站 │
  │    │            │   及工建西路11號旁與丙○○會面之 │
  │    │            │   證述。                         │
  │    │            │(5)證人即基隆市警察局第三分局百福 │
  │    │            │   派出所警員己○○於本署偵訊之證 │
  │    │            │   述。                           │
  │    │            │(6)卷附庚○○及辛○○刑案查註紀錄 │
  │    │            │   表、0000000000號行動電話門號申 │
  │    │            │   請人資料及96年8月7日雙向通聯記 │
  │    │            │   錄。                           │
  ├──┼──────┼─────────────────┤
  │ 2  │  犯罪事實2 │(1)被告坦承於上開時間、地點，駕車 │
  │    │            │   擋住庚○○所駕駛車號3605-EH號自│
  │    │            │   小客車之去路，並持高爾夫球桿打 │
  │    │            │   破該車駕駛座車窗玻璃之陳述。   │
  │    │            │(2)證人庚○○、甲○○於警詢及本署 │
  │    │            │   偵訊中證稱被告持高爾夫球桿打破 │
  │    │            │   庚○○所駕駛車號3605-EH號自小客│
  │    │            │   車駕駛座車窗玻璃，並要求庚○○ │
  │    │            │   拿錢出來，庚○○因而交付8000元 │
  │    │            │   現金予被告之證述。             │
  │    │            │(3)證人丙○○、戊○○於警詢及本署 │
  │    │            │   偵訊中證稱於上開時間、地點看見 │
  │    │            │   被告駕車擋住車號3605-EH號自小客│
  │    │            │   車之去路，被告手持高爾夫球桿對 │
  │    │            │   吼叫，而車號3605-EH號自小客車駕│
  │    │            │   駛座車窗玻璃遭打破之證述。     │
  └──┴──────┴─────────────────┘
二、所犯法條: 核被告於犯罪事實1所為，係犯刑法第339條第3
    項、第1項詐欺取財未遂罪嫌；於犯罪事實2所為，係犯刑法
    第346條第1項恐嚇取財罪嫌云云。又被告於犯罪事實1部分
    係利用不知情之丙○○為之，請論以間接正犯。其所犯上開
    2罪犯意各別，罪名互異，請予分論併罰。另其前曾受犯罪
    事實欄所載有期徒刑執行完畢，有刑案資料查註紀錄表在卷
    可按，其於5年內復故意為本件有期徒刑以上之刑之犯行，
    請論以累犯。
三、依刑事訴訟法第251條第1項提起公訴。
      此  致
臺灣基隆地方法院
中    華    民    國    96    年    12    月    7    日
                              檢察官  李  秋  梅
本件正本證明與原本無異
中    華    民    國    96    年    12    月    12   日
                              書記官  邱  國  雄
附錄所犯法條：
刑法第339條
  意圖為自己或第三人不法之所有，以詐術使人將本人或第三人
  之物交付者，處5年以下有期徒刑、拘役或科或併科1千元以下
  罰金。
  以前項方法得財產上不法之利益或使第三人得之者，亦同。前
  二項之未遂犯罰之。
刑法第346條
  意圖為自己或第三人不法之所有，以恐嚇使人將本人或第三人
  之物交付者，處6月以上5年以下有期徒刑，得併科1千元以下
  罰金。
  以前項方法得財產上不法之利益，或使第三人得之者，亦同。
  前二項之未遂犯罰之。


司法院資訊處製作；財團法人民間司法改革基金會備份。
